【裁判字號】    92,上易,1018
【裁判日期】    921225
【裁判案由】    詐欺
【裁判全文】
臺灣高等法院臺南分院刑事判決                                    巨股
    上  訴  人  臺灣雲林地方法院檢察署檢察官
    被      告  甲○○
右上訴人因被告詐欺案件，不服臺灣雲林地方法院九十二年度易字第三九九號中華民
國九十二年九月十九日第一審判決（起訴案號：臺灣雲林地方法院檢察署九十二年度
偵字第二七八號），提起上訴，本院判決如左：
    主  文
上訴駁回。
    事  實
一、甲○○前於民國八十九年十二月二十六日，因詐欺手機之案件，經臺灣板橋地方
    法院以八十九年易字第一八四一號刑事判決判處有期徒刑八月，於九十年一月二
    十九日確定，甫於九十年十一月四日執行完畢。甲○○仍不知悔改，復意圖為自
    己不法之所有，於九十一年四月十二日晚上十時三十分許，在臺北縣板橋市○○
    ○街一○四巷巷口處，見魏愷攸剛下公車，即以魏愷攸有毆打甲○○之胞弟為藉
    口，要求必須對質，佯向魏愷攸借用手機，以打電話予其胞弟前來對質，魏愷攸
    為澄清其清白，不疑有他，乃陷於錯誤，即以其所有ＮＯＫＩＡ八三一○行動電
    話一具（內含號碼為0000000000號ＳＩＭ卡一張），撥打甲○○所告
    知電話號碼後，將該手機交付予甲○○（公訴人誤載為魏愷攸）使用。甲○○於
    詐騙取得該手機後，即欲藉口離開現場，然魏愷攸則從後緊隨，欲取回該手機。
    嗣甲○○步行至臺北縣板橋市○○路一二一號前，復佯稱欲上樓找尋友人，要求
    魏愷攸不得上樓，惟魏愷攸仍跟隨上樓，迨於該門號四樓與頂樓間，魏愷攸遂要
    求甲○○將該手機歸還，甲○○不從，雙方乃發生拉扯，魏愷攸仍未能取回該手
    機，並受有左手小指擦傷之傷害（傷害部分未據告訴），而魏愷攸見四樓有人開
    門欲外出，乃高聲呼喊搶劫，甲○○見狀，遂往樓下跑，魏愷攸亦尾隨追趕，並
    高喊搶劫，引起該樓住戶簡朝隆及其友人李峻傑等人注意，乃合力與路人在貴興
    路一一九巷內，將甲○○逮捕，並報警處理。
二、案經臺北縣警察局板橋分局報請臺灣板橋地方法院檢察署呈請臺灣高等法院檢察
    署檢察長令轉臺灣雲林地方法院檢察署檢察官偵查起訴。
    理  由
一、右述事實業經被告甲○○於警訊及偵、審中坦白承認（見臺灣板橋地方法院檢察
    署第七二四二號偵查卷第四頁、第五頁、第二十九頁、臺灣雲林地方法院檢察署
    第二七八號偵查卷第十頁、第三十頁、第四十九頁、原審卷第二十頁至第二十一
    頁、本院九十二年十一月二十日準備程序筆錄、九十二年十二月十一日審判筆錄
    ），核與被害人魏愷攸於警詢及檢察官偵查時之指訴及證人李峻傑、簡朝隆於警
    詢中所證述之情節，大致相符（以上見臺灣板橋地方法院檢察署第署第七二四二
    號偵查卷第七頁至第十二頁、第三十八頁，臺灣雲林地方法院檢察署第二七八號
    偵查卷第四十三頁），復有臺北縣警察局贓物認領保管單及診斷證明書各一紙、
    手機相片二張等在卷可參（見第七二四二號偵查卷第二十二頁、第二十三頁），
    足佐被告上開自白與事實相符，堪予採信。本件事證明確，被告犯行已堪認定，
    自應依法論科。
二、核被告甲○○所為，係犯刑法第三百三十九條第一項之詐欺取財罪。被告前因詐
    欺案件，經法院判處有期徒刑八月確定，甫於九十年十一月四日執行完畢，有臺
    灣高等法院被告全國前案紀錄表及刑案資料查註紀錄表在卷可按，其受有期徒刑
    之執行完畢，於五年內再犯本件有期徒刑以上之罪，為累犯，應依刑法第四十七
    條之規定加重其刑。
三、原審以被告罪證明確，因予適用刑法第三百三十九條第一項、第四十七條，罰金
    罰鍰提高標準條例第一條前段，並審酌被告前有多次詐騙手機及搶奪手機之犯行
    ，經法院判處徒刑在案（參卷附臺灣板橋地方法院八十九年易字第一八四一號、
    九十一年易字第六九０號刑事判決），且經入監服刑後，仍不知悔改，復因欠錢
    花用，循此詐騙方式，騙取他人手機，圖以變賣換錢，依其犯罪之動機、目的、
    詐騙之手段以觀，惡性非輕，惟念被告僅國小畢業，有警卷被告筆錄之教育程度
    欄可參，智識程度不高，且該被害人之手機當時市價約新臺幣一萬餘元，價值亦
    非高，及被告犯後能坦認犯行，態度尚良好，被害人於警詢及偵查中亦表示不對
    被告傷害部分追訴（見第二四七二號偵查卷第八頁、第三十九頁），而被告現年
    僅二十餘歲，年紀尚輕等一切情狀，量處有期徒刑十月。本院經核原判決認事用
    法，尚無不合，量刑亦稱允洽。至於公訴人上起訴意旨雖以被害人要求取回詐得
    之物時，竟對被害人施加暴力及被害年富力強竟不思循正當途徑謀生等情，仍具
    體求處被告有期徒刑一年六月云云，惟本院審酌再三，及參酌原審前述之被告現
    在監執行另案，刑期長達約三年十一月（刑期起算日為九十一年四月十三日，指
    揮書執畢之日為九十五年三月十四日），倘再對被告從重量刑，只有耗損其刑罰
    之邊際效益，似亦難達檢察官所指之懲處目的，本院認檢察官上訴意旨具體求刑
    一年六月，略嫌過重，為無理由，應予駁回。
據上論斷，應依刑事訴訟法第三百六十八條，判決如主文。
本案經檢察官劉欽銘到庭執行職務。
中      華      民      國      九十二      年      十二    月  二十五  日
                                  臺灣高等法院臺南分院刑事第一庭
                                      審判長法官  茆  臺  雲
                                            法官  李  文  福
                                            法官  田  平  安
右正本證明與原本無異。
不得上訴。
                                      法院書記官  劉  岳  文
中    華    民    國      九十二      年      十二     月   二十六      日
附錄：本判決論罪科
中華民國刑法第三百三十九條
 (普通詐欺罪)
意圖為自己或第三人不法之所有，以詐術使人將本人或第三人之物交付者，處五年以
下有期徒刑、拘役或科或併科一千元以下罰金。
以前項方法得財產上不法之利益或使第三人得之者，亦同。
前二項之未遂犯罰之。


司法院資訊處製作；財團法人民間司法改革基金會備份。
